臺灣彰化地方法院民事裁定
111年度監宣字第114號
聲  請  人  賴淑惠  


相  對  人  賴富民  


關  係  人  鄭佩玟  


上列當事人間聲請監護宣告事件，本院裁定如下：
    主    文
宣告相對人賴富民（女、民國00年0月00日生、身分證統一編號
：Z000000000號）為受監護宣告之人。
選定聲請人賴淑惠（女、民國00年0月00日生、身分證統一編號
：Z000000000號）為受監護宣告之人之監護人。
指定關係人鄭佩玟（女、民國00年00月00日生、身分證統一編號
：Z000000000號）為會同開具財產清冊之人。
聲請費用由相對人負擔。
    理    由
一、按對於因精神障礙或其他心智缺陷，致不能為意思表示或受
    意思表示，或不能辨識其意思表示之效果者，法院得因本人
    、配偶、四親等內之親屬、最近一年有同居事實之其他親屬
    、檢察官、主管機關、社會福利機構、輔助人、意定監護受
    任人或其他利害關係人之聲請，為監護之宣告，民法第14條
    第1項定有明文。另按受監護宣告之人應置監護人；法院為
    監護之宣告時，應依職權就配偶、四親等內之親屬、最近一
    年有同居事實之其他親屬、主管機關、社會福利機構或其他
    適當之人選定一人或數人為監護人，並同時指定會同開具財
    產清冊之人；法院選定監護人時，應依受監護宣告之人之最
    佳利益，優先考量受監護宣告之人之意見，審酌一切情狀，
    並注意下列事項：㈠受監護宣告之人之身心狀態與生活及財
    產狀況、㈡受監護宣告之人與其配偶、子女或其他共同生活
    之人間之情感狀況、㈢監護人之職業、經歷、意見及其與受
    監護宣告之人之利害關係、㈣法人為監護人時，其事業之種
    類與內容，法人及其代表人與受監護宣告之人之利害關係，
    同法第1110條、第1111條第1項及第1111條之1亦分別定有明
    文。 　　
二、聲請意旨略以：聲請人為相對人之姐。相對人因中度智能障
    礙，致不能為意思表示或受意思表示或不能辨識其意思表示
    效果。為此爰依家事事件法第10章、第11章之規定，聲請對
    相對人為監護宣告，並請求選任聲請人擔任監護人，另指定
    聲請人之女兒即關係人鄭佩玟為會同開具財產清冊之人等語
    。　　
三、聲請人主張上開之事實，業據提出戶籍謄本、身心障礙證明
    為憑，堪信為真。又本院於111年4月12日會同醫師審驗相對
    人之身體、精神狀況，及經醫師鑑定結果，相對人因智能障
    礙，也未受教育，社交能力差，金錢使用能力有明顯障礙，
    目前理解能力、表達能力及判斷能力皆有中度以上障礙，以
    致不能管理處分自己的財產，且短期內回復之可能性很低，
    可為監護宣告等情，有衛生福利部彰化醫院之成年監護鑑定
    書可稽，是堪認相對人因精神障礙或其他心智缺陷，致不能
    為意思表示或受意思表示，亦不能辨識其意思表示之效果。
    從而，本件聲請為有理由，應予准許，爰宣告相對人為受監
    護宣告之人。　　　　
四、本件相對人既經監護宣告，揆諸前揭規定，自應為其選定監
    護人及指定會同開具財產清冊之人。查相對人未婚，父母均
    已過世，聲請人、關係人鄭佩玟願意分別擔任相對人之監護
    人、會同開具財產清冊之人等情，有聲請人提出之親屬系統
    表、同意書在卷可稽。本院審酌聲請人、關係人鄭佩玟各為
    相對人之姐、姪女，與相對人關係密切，由渠等分別擔任相
    對人之監護人、會同開具財產清冊之人，應符合相對人之最
    佳利益，爰裁定如主文第2、3項所示。　　
五、末依民法第1113條準用同法第1099條、第1099條之1之規定
    ，於監護開始時，監護人對於受監護宣告之人之財產，應會
    同關係人於2個月內開具財產清冊，並陳報法院，於開具完
    成並陳報法院前，監護人對於受監護宣告之人之財產，僅得
    為管理上必要之行為，併此指明。
六、依家事事件法第164條第2項，裁定如主文。　　　　
中　　華　　民　　國　　111 　年　　4 　　月　　27　　日
                   家事法庭     法  官　施錫揮
以上正本係照原本作成。
如對本裁定抗告，須於裁定送達後十日之不變期間內，向本院提
出抗告狀，並繳納抗告費新臺幣 1 千元。
中　　華　　民　　國　　111 　年　　4 　　月　　27　　日
                                書記官　施嘉玫